【裁判字號】    95,訴緝,30
【裁判日期】    950419
【裁判案由】    違反毒品危害防制條例
【裁判全文】
臺灣臺南地方法院刑事判決              95年度訴緝字第30號
公  訴  人  臺灣臺南地方法院檢察署檢察官
被      告  甲○○
上列被告因違反毒品危害防制條例案件，經檢察官提起公訴（93
年度偵字第2012號），及移送併辦（93年度毒偵字第831、999、
1346、1420、1960號），被告就被訴事實為有罪之陳述，本院裁
定進行簡式審判程序，判決如下：
    主  文
甲○○連續施用第一級毒品，累犯，處有期徒刑玖月。扣案第一
級毒品海洛因貳包（合計淨重零點零陸公克、空包裝重零點伍柒
公克）、第一級毒品海洛因壹包（淨重零點貳參公克、空包裝重
零點壹貳公克），均沒收銷燬之。又連續施用第二級毒品，累犯
，處有期徒刑柒月。扣案之第二級毒品安非他命壹包（驗前淨重
零點貳貳公克、驗後淨重零點壹柒公克），沒收銷燬之。應執行
有期徒刑壹年貳月。扣案第一級毒品海洛因貳包（合計淨重零點
零陸公克、空包裝重零點伍柒公克）、第一級毒品海洛因壹包（
淨重零點貳參公克、空包裝重零點壹貳公克）、第二級毒品安非
他命壹包（驗前淨重零點貳貳公克、驗後淨重零點壹柒公克），
均沒收銷燬之。
    事  實
一、甲○○前因施用毒品案件，經本院以八十八年度毒聲字第六
    八五號裁定送觀察、勒戒後，認有繼續施用毒品之傾向，並
    經本院以八十八年度毒聲字第一三○六號裁定令入戒治處所
    施以強制戒治，經交付強制戒治後，認無繼續戒治之必要，
    於民國八十八年十月五日停止戒治並交付保護管束出所，而
    於八十九年四月二十四日強制戒治期滿，並由台灣台南地方
    法院檢察署檢察官以八十九年度戒毒偵字第二八四號為不起
    訴處分確定。又因施用毒品案件，經本院以九十年度毒聲字
    第一○三四號裁定令入戒治處所施以強制戒治，於九十一年
    六月六日強制戒治期滿出所，且由台灣台南地方法院檢察署
    檢察官提起公訴，經本院以九十年度新簡字第一四七號判處
    有期徒刑四月確定，於九十一年十月六日執行完畢。詎甲○
    ○仍未戒除毒癮，復基於施用第一級毒品海洛因之概括犯意
    ，自九十二年十月間之某日起至九十三年七月十九日下午止
    ，在台南縣永康市○○街二四七巷六十五號其住處等處，將
    海洛因摻入香煙內點燃吸食之方式，連續施用第一級毒品海
    洛因多次。另基於施用第二級毒品安非他命之概括犯意，自
    九十二年十月間之某日起至九十三年七月十九日中午止，在
    前開住處等處，以將安非他命置放在鋁箔紙上以火燒烤吸食
    所產生煙霧之方式，連續施用第二級毒品安非他命多次。嗣
    因甲○○係列管毒品人口，於九十二年十二月二十三日十九
    時十五分許，經警強制到場採驗尿液呈甲基安非他命及嗎啡
    陽性反應，始知上情。復於九十三年二月十三日十七時三十
    分許，因另案前往台南市警察局刑警隊偵三組製作筆錄時，
    為警當場扣得第一級毒品海洛因二包（合計淨重○‧○六公
    克、空包裝重○‧五七公克）、第二級毒品安非他命一包（
    驗前淨重○‧二二公克、驗後淨重○‧一七公克），並經其
    同意採集尿液送驗，而查知上情。並於九十三年三月十九日
    九時四十八分許，經警通知到場採驗尿液呈甲基安非他命及
    嗎啡陽性反應。且於九十三年四月九日十七時許，在台南縣
    永康市○○街二四七巷六十五號住處，為警依法搜索，並其
    同意採集尿液送驗而查獲。又於九十三年七月二十日一時四
    十分許，在台南縣永康市○○○街四十五巷十七號前，因行
    跡可疑為警攔檢查獲，並扣得第一級毒品海洛因一包（淨重
    ○‧二三公克、空包裝重○‧一二公克）。
二、案經台南市警察局移送台灣台南地方法院檢察署檢察官偵查
    起訴及移送併案審理。
    理  由
一、本件被告甲○○所犯係死刑、無期徒刑、最輕本刑為三年以
    上有期徒刑以外之罪，其於準備程序中就被訴事實為有罪之
    陳述，經法官告知簡式審判程序之旨，並聽取公訴人及被告
    之意見後，認為適宜由受命法官獨任進行簡式審判程序，依
    刑事訴訟法第二百七十三條之一第一項規定，裁定由受命法
    官獨任進行簡式審判程序，合先敘明。
二、前揭事實，業據被告甲○○於本院審理時供承不諱，並被告
    經警查獲之時所採集之尿液，經分別送請台灣檢驗科技股份
    有限公司及台南市衛生局檢驗之結果，均呈甲基安非他命及
    嗎啡之陽性反應，有台灣檢驗科技股份有限公司九十三年一
    月十九日、九十三年四月六日、九十三年七月三十日濫用藥
    物尿液檢驗報告三紙、台南市衛生局九十三年二月二十六日
    （煙）南市衛檢字第九三○一八三號、九十三年五月二十五
    日（煙）南市衛檢字第九三○四六五號檢驗成績書二紙、台
    南縣警察局毒品人口到場採尿名冊二紙、台南市警察局送驗
    尿液及年籍對照表一紙、台南市警察局第六分局尿液檢體送
    驗清冊一紙、台南縣永康分局應受尿液採驗人到場採尿名冊
    一紙等附卷可稽。且扣案之白色粉末二包（合計淨重○‧○
    六公克、空包裝重○‧五七公克），及白色粉末一包（淨重
    ○‧二三公克、空包裝重○‧一二公克），經分別送法務部
    調查局鑑定結果，確均為第一級毒品海洛因，有該局九十三
    年三月十八日調科壹字第二○○○○四七五六號、九十三年
    八月十八日調科壹字第二○○○○五○一四號鑑定通知書二
    紙在卷可按。又扣案之晶體一包（驗前淨重○‧二二公克、
    驗後淨重○‧一七公克），經送請內政部警政署刑事警察局
    鑑驗之結果，確係第二級毒品安非他命，有該局九十三年七
    月七日刑鑑字第○九三○一二二八一二號鑑定書一紙附卷可
    按。此外，復有台南市警察局扣押筆錄、扣押物品目錄表、
    現場照片五張、台南縣警察局永康分局扣押書、現場照片八
    張等附卷可憑。是被告之自白核與事實相符，堪信為真實。
    又被告前因施用毒品案件，經本院以八十八年度毒聲字第六
    八五號裁定送觀察、勒戒後，認有繼續施用毒品之傾向，並
    經本院以八十八年度毒聲字第一三○六號裁定令入戒治處所
    施以強制戒治，經交付強制戒治後，認無繼續戒治之必要，
    由台灣台南地方法院檢察署檢察官以八十九年度戒毒偵字第
    二八四號為不起訴處分確定；且因施用毒品案件，經本院以
    九十年度毒聲字第一○三四號裁定令入戒治處所施以強制戒
    治，於九十一年六月六日強制戒治期滿出所，有該不起訴處
    分書及台灣高等法院被告前案紀錄表可按。是被告於強制戒
    治執行完畢釋放後，五年內再犯毒品危害防制條例第十條之
    罪，堪予認定。從而，本件事證明確，被告犯行均堪認定。
三、按海洛因係第一級毒品，安非他命則為第二級毒品，毒品危
    害防制條例第二條第二項規定甚明，被告甲○○分別施用之
    ，所為係犯該條例第十條第一項之施用第一級毒品罪，及同
    條第二項之施用第二級毒品罪。其多次持有安非他命及海洛
    因後，進而施用，其持有行為應被其施用之行為所吸收，不
    另論罪。被告先後多次施用第一級毒品海洛因及施用第二級
    毒品安非他命之行為，時間緊接，犯罪構成要件相同，顯係
    基於概括犯意反覆為之，為連續犯，均應依刑法第五十六條
    之規定以一罪論，並各加重其刑。被告所犯施用第一級毒品
    、施用第二級毒品罪二罪之間，犯意各別，行為互殊，應予
    分論併罰。公訴意旨雖僅就被告於九十三年二月十三日二十
    一時二十五分經警採尿時起回溯前九十六小時之施用第一、
    二級毒品犯行加以起訴，惟被告所為其餘施用第一、二級毒
    品犯行，既與前揭論罪部分有連續犯關係，屬裁判上一罪，
    自為起訴效力所及，且經檢察官併案審理，本院當得加以審
    酌，附此敘明。又被告前因違反毒品危害防制條例案件，經
    本院以九十年度新簡字第一四七號判處有期徒刑四月確定，
    於九十一年十月六日執行完畢，有台灣高等法院被告前案紀
    錄表可按，其於有期徒刑執行完畢後五年以內再犯有期徒刑
    以上之罪，為累犯，依法遞加重其刑。爰審酌被告前因施用
    毒品案件，經二次強制戒治，並因違反毒品危害防制條例案
    件，經法院判處有期徒刑四月確定，且數度為警查獲後，仍
    不知悔改、警惕，猶繼續施用毒品，所犯情節，惟其施用毒
    品僅戕害己身，未危及他人，及犯後態度等一切情狀，分別
    量處如主文所示之刑，並定其應執行刑，以資懲儆。另扣案
    之第一級毒品海洛因二包（合計淨重○‧○六公克、空包裝
    重○‧五七公克），第一級毒品海洛因一包（淨重○‧二三
    公克、空包裝重○‧一二公克）、第二級毒品安非他命一包
    （驗前淨重○‧二二公克、驗後淨重○‧一七公克），均應
    依毒品危害防制條例第十八條第一項前段之規定，宣告沒收
    併銷燬之（包裝袋因與毒品不能析離併予宣告沒收銷燬）。
據上論斷，應依刑事訴訟法第二百七十三條之一第一項、第二百
九十九條第一項前段，毒品危害防制條例第十條第一項、第二項
、第十八條第一項前段，刑法第十一條前段、第五十六條、第四
十七條、第五十一條第五款，判決如主文。
本案經檢察官乙○○到庭執行職務。
中    華    民    國     95    年    4    月    19    日
                  刑事第一庭  法  官  洪榮家
以上正本證明與原本無異
如不服本判決，應於判決送達後十日內，向本院提出上訴狀
                              書記官  許悉愛
中    華    民    國     95    年    4    月    19    日
附錄本案論罪科刑法條全文：
毒品危害防制條例第十條：
施用第一級毒品者，處六月以上五年以下有期徒刑。
施用第二級毒品者，處三年以下有期徒刑。


司法院資訊處製作；財團法人民間司法改革基金會備份。
